【裁判字號】    95,易,1938
【裁判日期】    951229
【裁判案由】    電子遊戲場業管理條例
【裁判全文】
臺灣高雄地方法院刑事判決              95年度易字第1938號
公  訴  人  臺灣高雄地方法院檢察署檢察官
被      告  甲○○
上列被告因電子遊戲場業管理條例案件，經檢察官追加起訴（95
年度偵字第24824 號、95年度偵字第26820 、27157 、27256 、
27 702、27727 號、95年度偵字第28368 、29103 號），本院判
決如下：
    主  文
本件公訴不受理。
    理  由
一、追加起訴意旨略以：
 (一) 95年度偵字第24824 號部分：
    被告甲○○擔任設在高雄市○○區○○路315 號「彩富彩卷
    行」負責人之際，未依電子遊戲場業管理條例規定，向主管
    機關申請核發電子遊戲場業營利事業登記證，即基於經營電
    子遊戲場業之犯意，自民國95年08月某日起，在公眾得出入
    之「彩富彩卷行」內擺設具聲光、影像之電子遊戲機「@ 瑪
    」2 台、「網豹」1 台、「中國象棋」1 台、「賽狗」1 台
    、「水果精靈禮品機」1 台、「景品販賣機」1 台、「金銀
    島販賣機」1 台，並插電營業，供不特定顧客以新臺幣（下
    同）10元兌換1 枚代幣投入上開機具，並利用電及電子方式
    ，操縱把玩，另雇用吳立群為店員（另經不起訴處分），負
    責看管遊戲機及兌換代幣等工作，而經營電子遊戲場業。
 (二) 95年度偵字第26820 、27157 、27256 、27702 、27727 號
    部分：
    被告甲○○明知未依電子遊戲場業管理條例辦理營利事業登
    記者，不得經營電子遊戲場業，竟未向主管機關申請營利登
    記，（一）於95年9 月中旬起至同年10月14日止，在附表一
    所示之時、地，擺放如附表一所示之電子遊戲機具，並先後
    雇用知情之吳嘉惠、蔡宜璇、譚雅文（均另為緩起訴處分）
    擔任店員，共同違法經營電子遊戲場業
 (三) 95年度偵字第28368 、29103 號部分：
    被告甲○○係高雄市○○區○○路319 之1 號「新東洋海釣
    場」之負責人，未依電子遊戲場業管理條例辦理營利事業登
    記，亦未經主管機關許可，竟自95年9 月2 日起，在該海釣
    場內擺設電子遊戲機「水果精靈彈珠台」及「足球盃彈珠台
    」各1 台，並以月薪新台幣（下同）2 萬元之代價，僱用陳
    柏亨（另為不起訴處分）為該海釣場櫃臺人員，2 人基於共
    同經營電子遊戲犯意聯絡及行為分擔，由陳柏亨在該海釣場
    內擔任兌換代幣等工作，嗣於95年9 月18日15時30分許，適
    有吳保森在該海釣場內把玩「水果精靈彈珠台」時，為警臨
    檢查獲。
 (四) 因被告前因違反電子遊戲場業管理條例，業經檢察官於95年
    10月16日以95年度偵字第26040 、26072 、26147 、26529
    號聲請簡易判決處刑，現由貴院以95年度簡字第6940號審理
    中，本件同一被告所涉前開罪嫌，與該案件為相牽連案件，
    爰依刑事訴訟法第265 條第1 項規定追加起訴云云。
二、按已經提起公訴或自訴之案件，在同一法院重行起訴者，應
    諭知不受理之判決，並得不經言詞辯論為之，刑事訴訟法第
    303 條第2 款、第307 條分別定有明文。此項訴訟法上一事
    不再理或禁止重複起訴原則，於裁判上一罪或實質上一罪之
    情形亦有適用。次按刑事法若干犯罪行為態樣，本質上原具
    有反覆、延續實行之特徵，立法時既予特別歸類，定為犯罪
    構成要件之行為要素，則行為人基於概括之犯意，在密切接
    近之一定時、地持續實行之複次行為，倘依社會通念，於客
    觀上認為符合一個反覆、延續性之行為觀念者，於刑法評價
    上，即應僅成立一罪；學理上所稱「集合犯」之職業性、營
    業性或收集性等具有重複特質之犯罪均屬之。電子遊戲場業
    管理條例第15條所規定之經營電子遊戲場業，其行為本質上
    即具有反覆性與延時性，是被告基於未經許可，經營電子遊
    戲場業之犯意，而於95年9 月2 日起至同年11月20日止，在
    不同地點擺設電子遊戲機具之行為，乃經營業務本質所當然
    ，係屬集合犯之一種，為實質上之一罪。
三、經查：本件被告甲○○因自95年9 月2 日起至同年月28日止
    ，先後於如附表二所示之時、地，擺設如附表二所示之電子
    遊戲機具，雇用知情之林勤忠（另經檢察官偵辦）、張念慈
    （另經檢察官為不起訴處分），共同基於經營電子遊戲場業
    之犯行，業經檢察官於95年10月16日以95年度偵字第26040
    、26072 、26147 、26529 號聲請以簡易判決處刑，經本院
    於95年11月13日以95年度簡字第6940號案件繫屬等情，有臺
    灣高等法院被告前案紀錄表及前開起訴書、聲請簡易判決處
    刑書各1 份在卷可稽。上開案件之犯罪時間，既與追加起訴
    部分之行為時點密接進行，足見被告係基於一個違反經營電
    子遊戲場業之犯意，而在密接之時間內，在不同地點擺設電
    子遊戲機具，為經營業務本質所當然，係屬集合犯之一種，
    為實質上之一罪。是本件檢察官追加起訴之上開犯罪事實，
    顯與前開繫屬本院且係屬在先之前案，為實質上一罪而屬同
    一案件，則檢察官嗣後另為追加起訴，並繫屬在前案之後，
    自屬已經提起公訴之案件，在同一法院重行起訴，揆諸前開
    說明，爰不經言詞辯論，逕為諭知不受理之判決。
據上論斷，應依刑事訴訟法第303 條第2 款、第307 條，判決如
主文。
中    華    民    國    95    年    12    月    29    日
                  刑事第六庭    審判長法  官  曾逸誠
                                      法  官  王  琁
                                      法  官  林柏壽
以上正本證明與原本無異。
如不服本判決，應於判決送達後10日內，向本院提出上訴狀。
中    華    民    國    95    年    12    月    29    日
                                      書記官  林國龍
附表一：
┌──┬────────┬───────────┐
│編號│商店名稱        │擺設之電子遊戲機台及扣│
│    │地址            │案物品                │
├──┼────────┼───────────┤
│1   │高雄市楠梓區常德│「@瑪」、「網豹」、「 │
│    │路315號「幸運星 │ 三國賽馬」電腦機台各 │
│    │娃娃世界」。    │ 1台（均含主機、螢幕、│
│    │                │ 鍵盤）。             │
├──┼────────┼───────────┤
│2   │高雄縣大寮鄉民族│「雙人座賽狗」、「超級│
│    │路421號「四季屋 │彩金金象」各1台（含IC │
│    │果汁茶飲店」。  │板2 片）、10元硬幣20枚│
│    │                │。I                   │
├──┼────────┼───────────┤
│3   │高雄市前鎮區德昌│「網豹」、「摩天輪、  │
│    │路302號「界揚超 │SPK、五牌賽車三合一」 │
│    │商」。          │各2台、「賽馬」「決戰 │
│    │                │網」各1台（均含螢幕、 │
│    │                │主機、鍵盤、喇叭）、洗│
│    │                │分紀錄簿、販售儲值卡簿│
│    │                │、儲值卡131張。       │
├──┼────────┼───────────┤
│4   │高雄市前鎮區擴建│電腦電子遊戲機3台（均 │
│    │一路1-3號「吉揚 │含主機、螢幕、滑鼠、  │
│    │超商」。        │讀卡機）。            │
├──┼────────┼───────────┤
│    │高雄縣岡山鎮介壽│「景品販賣機變異體」、│
│5   │西路123號「廣治 │「水果精靈禮品機變異體│
│    │電腦彩卷投注站」│」各1台、「電子遊戲機 │
│    │。              │電腦型」2台、IC板2片、│
│    │                │電腦主機2台、鍵盤2個、│
│    │                │代幣1342枚。          │
└──┴────────┴───────────┘
附表二：
┌──┬────────┬───────────┐
│編號│商店名稱        │擺設之電子遊戲機台    │
│    │地址            │                      │
├──┼────────┼───────────┤
│1   │高雄市苓雅區青年│「金銀島」、「@ 瑪」、│
│    │二路240號「幸運 │「網豹」、「賽馬」、「│
│    │星娃娃世界」。  │ 景品販賣機」、「招財 │
│    │                │ 貓」、「水果精靈販賣 │
│    │                │ 機」各1台（含IC版4片 │
│    │                │ 、代幣402枚）。      │
├──┼────────┼───────────┤
│2   │高雄市苓雅區英明│電子電腦電玩遊戲機2台 │
│    │路252號「柚子超 │（每台內均可選擇輪盤、│
│    │商」。          │天堂鳥、豹王、天生贏家│
│    │                │、21點、吃角子老虎、百│
│    │                │家樂、骰子轉輪等8種遊 │
│    │                │戲）。                │
├──┼────────┼───────────┤
│3   │在高雄市楠梓區常│@瑪電腦機台2台、網豹電│
│    │德路315號「幸運 │台、幸運狗電腦機台各1 │
│    │星娃娃世界」。  │台（以上各機台均含主機│
│    │                │、螢幕、鍵盤）、世界盃│
│    │                │足球禮品自動販賣機1台 │
│    │                │。                    │
├──┼────────┼───────────┤
│4   │高雄市三民區金山│滿貫大亨電子遊戲機1台 │
│    │路211號「7+1超商│（內含IC板1片）。     │
│    │」。            │                      │
└──┴────────┴───────────┘


司法院資訊處製作；財團法人民間司法改革基金會備份。
